【裁判字號】    99,抗,172
【裁判日期】    990625
【裁判案由】    第三人異議之訴
【裁判全文】
臺灣高等法院高雄分院民事裁定           99年度抗字第172號
抗  告  人  甲○○
            乙○○
兼上列二
人代理人    丙○○○
上列抗告人因與相對人丁○○間第三人異議之訴事件，對於民國
99年4 月22日臺灣高雄地方法院99年度訴字第5 號所為裁定提起
抗告，本院裁定如下：
    主  文
抗告駁回。
抗告費用由抗告人負擔。
    理  由
一、按「審查第一審判決之當否，依民事訴訟法第四百四十二條
    第一項、第四百四十七條，固應於上訴聲明之範圍內為之，
    惟所謂上訴之聲明，係指廢棄或變更第一審判決全部或一部
    之聲明而言。在廢棄之聲明，祇須聲明原判決或其某一部分
    應予廢棄，在變更之聲明，雖須於廢棄之聲明外，併為第二
    審法院應如何自為判決之聲明，但在第一審所為應受判決事
    項之聲明，依同法第四百四十五條於第二審亦有效力，其僅
    為廢棄之聲明而未併為第二審法院應如何自為判決之聲明者
    ，第二審法院如於聲明廢棄之範圍內廢棄原判決，依上訴人
    在第一審所為應受判決事項之聲明自為判決，不得謂之越上
    訴聲明之範圍，至為廢棄之聲明並求將該事件發回原法院者
    ，本非所謂變更之聲明，其求將該事件發回原法院，不過為
    意見之陳述，並不屬於聲明之內容，第二審法院認其意見為
    不足採時，仍應從事實及法律各方面審查原判決之當否，以
    定其應否為變更原判決之判決，不得專以應否發回為審判之
    範圍，而於無發回原因時即為駁回上訴之判決」（最高法院
    28年上字第1868號判例參照）。
二、抗告人於原法院起訴主張：高雄市○○區○○段第1066地號
    土地及其上建物，建號2167號，門牌號碼為高雄市○○區○
    ○路635 巷5 弄1 號房屋（含未保存建物部分）係訴外人即
    丙○○○之夫洪漢智（於民國89年1 月11日死亡）與胞兄洪
    漢川出資興建，雙方約定由洪漢智分得系爭房屋及所坐落之
    基地，抗告人及洪漢智自64年10月起即居住使用系爭房地迄
    今，乃系爭房地之真正所有權人。詎洪漢川未徵得洪漢智同
    意，擅自將系爭房地移轉登記予訴外人鄭耀昆，鄭耀昆則以
    買賣為由，將系爭房地所有權移轉登記於相對人之女兒洪容
    淑名下。相對人為洪容淑之債權人，其於98年2 月4 日以洪
    容淑積欠債務未還為由，執民事確定判決為執行名義，向法
    院聲請強制執行拍賣系爭房地，經執行法院以系爭執行事件
    受理，為此爰依強制執行法第15條規定，訴請撤銷系爭執行
    程序；如認不得撤銷已經終結之拍賣程序，則依民法第179
    條規定，訴請被告返還與系爭房地等值之價金新台幣（下同
    ）588 萬元云云。原法院於99年3 月31日判決駁回抗告人之
    訴，抗告人99年4 月21日提起上訴人時，上訴聲明記載：「
    原判決廢棄」，有上訴狀附卷（本院卷16頁），原法院乃依
    抗告人於原審之聲請核定訴訟標的價額為588 萬元，應徵第
    二審裁判費8 萬8818元，依上開說明，核無未合。抗告意旨
    雖謂：伊僅對原法院判決中之2167號建物及未保存建物部分
    之強制執行程序聲明不服，提起第二審上訴云云，與上訴狀
    之記載不符。綜上，抗告意旨指摘原裁定不當，求予廢棄，
    為無理由，應予駁回。又抗告人如就原判決不服之程度有所
    陳明，儘得於原法院駁回抗告人之訴前，應另具狀（向原法
    院提出）聲明確定其上訴範圍（即減縮原起訴聲明），並繳
    納減縮後之第二審裁判費，附此敘明。
三、據上論結，本件抗告為無理由，依民事訴訟法第495 條之1
    第1項 、第449 條第1 項、第95條、第85條第1 項前段，裁
    定如主文。
中    華    民    國    99    年    6     月    25    日
                            民事第六庭
                                審判長法官  許明進
                                法      官  徐文祥
                                法      官  李炫德
以上正本證明與原本無異。
如不服本裁定應於送達後10日內向本院提出再抗告狀（並按他造
當事人之人數附繕本），並繳納再抗告費新臺幣1,000 元。
再為抗告僅得以適用法規顯有錯誤為理由，並應委任律師為代理
人。
中    華    民    國    99    年    6     月    25    日
                                書  記  官  盧雅婷
附註：
抗告人之配偶、三親等內之血親、二親等內之姻親，或抗告人為
法人、中央或地方機關時，其所屬專任人員具有律師資格並經法
院認適當者，亦得為第三審代理人。
抗告人或其法定代理人具有律師資格者及前項情形，應於提起抗
告或委任時釋明之。

司法院資訊處製作；財團法人民間司法改革基金會備份。
